vi: Kiểu gắn đinh tán: Có thể tháo rời; Kết hợp; Có thể hoán đổi; Hỗn hợp kim loại và đúc; Đúc; Bắt vít; Khác
cs: Typ uchycení hřebu: Odnímatelné; Hybridní; Vyměnitelné; Kombinované (kov a litý materiál); Lité; Šroubovací; Jiné
de: Befestigungsart der Stollen: Abnehmbar; Hybrid; Austauschbar; Gemischt (Metall und gegossen); Gegossen; Schraubbar; Sonstige
th: ประเภทการยึดติดของปุ่มสตั๊ด: ถอดออกได้; ไฮบริด; สลับเปลี่ยนได้; โลหะผสมและแบบหล่อ; แบบหล่อ; แบบขันสกรู; อื่นๆ
ro-RO: Tip de atașare a crampoanelor: Detașabile; Hibride; Interschimbabile; Metalice și turnate mixte; Turnate; Cu înșurubare; Altele
it: Tipo di fissaggio del borchia: Rimovibile; Ibrido; Intercambiabile; Misto metallo e stampato; Stampato; A vite; Altro
sk-SK: Typ pripevnenia klincov: Odnímateľné; Hybridné; Vymeniteľné; Zmiešané kovové a lisované; Lisované; Skrutkovacie; Iné
fr: Type de fixation par goujon: Détachable; Hybride; Interchangeable; Mixte (métal et moulé); Moulé; À visser; Autre
en: Stud attachment type: Detachable; Hybrid; Interchangeable; Mixed metal and molded; Molded; Screw-in; Other
sl-SI: Vrsta pritrditve čepov: Snemljivo; Hibridno; Zamenljivo; Mešano kovinsko in lito; Lito; Na navoj; Drugo
ru: Тип крепления шпильки: Съемное; Гибридное; Взаимозаменяемое; Комбинированное (металл и литье); Литое; Винтовое; Другое
lt-LT: Smaigų tvirtinimo tipas: Nuimami; Hibridiniai; Keičiami; Mišrūs (metaliniai ir lieti); Lieti; Įsukami; Kita
pl: Typ mocowania kołka: Odkręcane; Hybrydowe; Wymienne; Mieszane (metalowe i lane); Lane; Wkręcane; Inne
nl: Type noppenbevestiging: Afneembaar; Hybride; Verwisselbaar; Mix van metaal en voorgevormd; Voorgevormd; Inschroef; Overig
el: Τύπος στερέωσης με καρφί: Αποσπώμενο; Υβριδικό; Εναλλάξιμο; Μικτό (μεταλλικό και χυτό); Χυτό; Βιδωτό; Άλλο
zh-CN: 鞋钉固定类型: 可拆卸; 混合; 可互换; 混合金属和模压; 模压; 旋入式; 其他
nb: Festetype for knott: Avtakbar; Hybrid; Utskiftbar; Blandet metall og formstøpt; Formstøpt; Skruefeste; Annet
fi: Nastojen kiinnitystyyppi: Irrotettava; Hybridi; Vaihdettava; Metalli- ja valusekoite; Valettu; Kierrettävä; Muu
ko: 스터드 부착 유형: 분리형; 하이브리드; 교체형; 금속 및 몰딩 혼합형; 몰딩형; 나사형; 기타
bg-BG: Тип закрепване на шипа: Подвижни; Хибридни; Сменяеми; Смесени метални и ляти; Ляти; На винт; Друго
zh-TW: 螺栓固定類型: 可拆式; 混合式; 可替換式; 金屬與模壓混合式; 模壓式; 旋入式; 其他
sv: Typ av fäste för dubb: Avtagbar; Hybrid; Utbytbar; Blandning av metall och gjutna; Gjutna; Skruvad; Övrigt
hu: Szegecs rögzítési típusa: Levehető; Hibrid; Cserélhető; Vegyes (fém és öntött); Öntött; Becsavarható; Egyéb
pt-PT: Tipo de fixação dos pitões: Amovível; Híbrido; Intercambiável; Metal e moldado mistos; Moldado; De enroscar; Outro
es: Tipo de sujeción del taco: Desmontable; Híbrido; Intercambiable; Mixto de metal y moldeado; Moldeado; Atornillable; Otro
ja: スタッドアタッチメントタイプ: 取り外し可能; ハイブリッド; 交換可能; 金属と成型の混合; 成型; ねじ込み式; その他
da: Fastgørelsestype for knopper: Aftagelig; Hybrid; Udskiftelig; Blandet metal og støbt; Støbt; Skrues i; Andet
pt-BR: Tipo de fixação dos pinos: Removível; Híbrido; Intercambiável; Misto de metal e moldado; Moldado; De rosca; Outros
tr: Çivi bağlantı tipi: Çıkarılabilir; Hibrit; Değiştirilebilir; Karışık metal ve kalıplı; Kalıplı; Vidalı; Diğer
hr-HR: Vrsta pričvršćenja zakovice: Odvojivo; Hibridno; Izmjenjivo; Mješavina metala i oblikovanog materijala; Oblikovano; Na uvrtanje; Ostalo